臺灣臺中地方法院民事裁定
110年度訴字第590號
原      告  紀銀鎮  
            紀泳瑍  

            紀忞蕙  
            紀培增  
            紀玲如  
            紀雅文  
            紀宗成  
            紀宗和  
            紀仁成  
            紀仁松  
            紀仁生  
            紀梅雀  
            紀金章  
            紀俊達  
            紀俊源  
共      同
訴訟代理人  陳建三律師
被      告  祭祀公業紀長興

            王金英（即紀江鎮之承受訴訟人）

            紀敏生（即紀江鎮之承受訴訟人）

            紀淑惠（即紀江鎮之承受訴訟人）


            紀文清（即紀江鎮之承受訴訟人）

            紀俊廷（即紀江鎮之承受訴訟人）

            紀志成（即紀江鎮之承受訴訟人）

共      同
訴訟代理人  陳傑鴻律師
上列當事人間請求確認管理權不存在等事件，本院裁定如下：
    主  文
本件於本院109年度訴字第2107號確認派下權存在事件民事訴訟
終結前，停止訴訟程序。 
    理  由
一、按訴訟全部或一部之裁判，以他訴訟之法律關係是否成立為
    據者，法院得在他訴訟終結前，以裁定停止訴訟程序，民事
    訴訟法第182條第1項定有明文。
二、本件原告起訴主張：被告紀江鎮於民國108年7月14日召開被
    告祭祀公業紀長興（下稱系爭公業）派下員大會（下稱系爭
    會議），惟系爭會議並未就「選任紀江鎮為系爭公業管理人
    」之事項進行表決，亦未經系爭公業過半數派下現員簽署選
    任同意書，而與祭祀公業條例第16條第4項規定選任管理人
    之要件不合，故紀江鎮對系爭公業無管理權存在。另系爭會
    議當日雖有訂定系爭公業管理暨組織規約（下稱系爭規約）
    ，然依祭祀公業條例第14條第3項規定，至少須有3分之2以
    上派下現員之書面同意，始得訂立規約，惟系爭規約實際上
    並未取得符合法定比例人數之書面同意訂立，與法不合，故
    系爭規約應為無效等語，並訴請確認紀江鎮對系爭公業之管
    理權不存在，及確認系爭規約無效。
三、依祭祀公業條例第14條第3項、第16條第4項之規定，祭祀公
    業規約之訂定及變更、管理人之選任及解任，均需經一定比
    例之派下現員同意，故欲認定祭祀公業規約是否有效訂定、
    管理人是否經合法選任，自需先確認祭祀公業派下現員為何
    暨其人數。經查，訴外人紀春安、紀曾隆、紀宗曜、紀宗澤
    、紀凱文、紀筱玟、紀玉田、紀昆淵、紀詠泉等9人已對系
    爭公業另行提起確認派下權存在之訴，並由本院以109年度
    訴字第2107號確認派下權事件（下稱另案訴訟）受理，業經
    本院調取本院109年度訴字第2107號卷核閱無訛。準此，另
    案訴訟之審理結果，將影響本件系爭公業選任紀江鎮為管理
    人及訂立系爭規約之程序是否符合祭祀公業條例第16條第4
    項、第14條第3項所定程序之認定，是本件訴訟之裁判，顯
    係以另案訴訟之法律關係是否成立為據，應有裁定停止本件
    訴訟程序之必要。
四、依首開法條，裁定如主文。 
中　　華　　民　　國　　110 　年　　12　　月　　7 　　日
　　　　　　　　　民事第二庭  審判長法  官  呂麗玉
                                    法  官  江奇峰
                                    法  官  鄭百易
正本係照原本作成。
如不服本裁定應於送達後10日內向本院提出抗告狀，並繳納抗告
費新臺幣1,000元。
中　　華　　民　　國　　110 　年　　12　　月　　7 　　日
                                    書記官  唐振鐙